【裁判字號】    98,訴,1618
【裁判日期】    980604
【裁判案由】    毒品危害防制條例
【裁判全文】
臺灣板橋地方法院刑事判決              98年度訴字第1618號
公  訴  人  臺灣板橋地方法院檢察署檢察官
被      告  甲○○
上列被告因違反毒品危害防制條例案件，經檢察官提起公訴（98
年度撤緩偵字第118號），被告於準備程序中對被訴之事實為有
罪陳述，本院合議庭裁定由受命法官獨任行簡式審判程序，並判
決如下：
    主  文
甲○○施用第一級毒品，處有期徒刑柒月，扣案注射針筒肆支沒
收。又施用第一級毒品，處有期徒刑柒月，扣案第一級毒品海洛
因驗餘淨重零點零陸貳貳公克沒收銷燬之，包裝上開海洛因之塑
膠袋壹只沒收。應執行有期徒刑壹年，扣案第一級毒品海洛因驗
餘淨重零點零陸貳貳公克沒收銷燬之，包裝上開海洛因之塑膠袋
壹只、注射針筒肆支均沒收。
    事  實
一、甲○○於民國九十五年間因施用毒品案件，經本院以九十五
    年度毒聲字第七六七號裁定送觀察、勒戒後，認有繼續施用
    毒品之傾向，又經本院以九十五年度毒聲字第一一一三號裁
    定令入戒治處所強制戒治，嗣執行戒治滿六月，認無繼續戒
    治之必要，於九十六年五月二十三日執行完畢而釋放，並由
    臺灣板橋地方法院檢察署檢察官於同年六月二十一日以九十
    六年度戒毒偵字第二五三號為不起訴處分確定。詎甲○○未
    知悔悟，明知海洛因係毒品危害防制條例所規定之第一級毒
    品，不得非法持有、施用，竟於上開強制戒治執行完畢釋放
    後五年內，復於下列時地為施用海洛因行為：(一)甲○○基於
    施用第一級毒品海洛因之犯意，於九十六年九月二十三日下
    午七時許，在臺北縣新店市○○街十一巷三二號一樓，以將
    毒品海洛因加水稀釋置於注射針筒內，並注射至身體之方式
    ，施用第一級毒品海洛因，嗣於九十六年九月二十四日上午
    九時許，在臺北縣新店市○○街十一巷三二號一樓為警查獲
    ，並經其同意後在上址一樓搜索扣得其所有供施用毒品犯罪
    預備使用之注射針筒四支，再經警於警局採集甲○○之尿液
    送驗，結果呈毒品海洛因代謝物嗎啡陽性反應；(二)甲○○另
    基於施用第一級毒品海洛因之犯意，於九十七年二月十九日
    上午十二時許，在臺北縣三峽鎮○○路○段五七號四樓住處
    ，以將毒品海洛因加水稀釋置於注射針筒內，並注射至身體
    之方式，施用第一級毒品海洛因，嗣於同日下午七時許，因
    行跡可疑在臺北縣三峽鎮○○路○段二八二號前為警盤查，
    並扣得甲○○所交出其施用剩餘之第一級毒品海洛因一包（
    粉末狀；毛重零點二六四零公克、淨重零點零六四零公克，
    經取樣部分檢驗用罄，驗餘淨重零點零六二二公克），再經
    警於警局採集甲○○之尿液送驗，結果呈毒品海洛因代謝物
    嗎啡陽性反應，而查悉上情。
二、案經臺北縣政府警察局新店分局移送臺灣臺北地方法院檢察
    署呈請臺灣高等法院檢察署檢察長令轉臺灣板橋地方法院檢
    察署檢察官，暨臺北市政府警察局大同分局移送臺灣板橋地
    方法院檢察署檢察官偵查後為緩起訴處分，嗣因甲○○於緩
    起訴期間再犯施用第一級毒品罪，經檢察官依職權撤銷該緩
    起訴處分，並提起公訴。
    理  由
一、訊據被告甲○○對於上揭時地，施用第一級毒品海洛因之事
    實，於歷次偵查、本院審理中坦承不諱，並分別有注射針筒
    四支及海洛因粉末一包扣案可資佐證。又被告於九十六年九
    月二十四日、九十七年二月十九日經警查獲所採集尿液先後
    送請鑑定，均呈海洛因代謝物嗎啡陽性反應，分別有臺灣檢
    驗科技股份有限公司九十六年十月十一日濫用藥物檢驗報告
    、代碼對照表，及臺灣尖端先進生技醫藥股份有限公司九十
    七年二月二十九日濫用藥物檢驗報告、應受尿液採驗人尿液
    檢體採集送驗紀錄表、尿液檢體委驗單等件在卷可稽。又上
    述扣案之海洛因粉末一包，經送交通部民用航空局航空醫務
    中心鑑定，確檢出第一級毒品海洛因（毛重零點二六四零公
    克、淨重零點零六四零公克，經取樣部分檢驗用罄，驗餘淨
    重零點零六二二公克），有該航空醫務中心九十七年三月五
    日航藥鑑字第０九七一一七九號鑑定書附卷可按。查被告前
    有事實欄一所載之強制戒治執行紀錄，於九十六年五月二十
    三日執行完畢而釋放，並由臺灣板橋地方法院檢察署檢察官
    於同年六月二十一日以九十六年度戒毒偵字第二五三號為不
    起訴處分確定，有臺灣高等法院被告前案紀錄表附卷可憑，
    足認被告係強制戒治執行完畢釋放後五年內，再犯本案施用
    第一級毒品罪，依毒品危害防制條例第二十三條第二項規定
    ，應依法追訴處罰。本案事證明確，被告犯行洵堪認定，應
    依法論科。
二、按海洛因係毒品危害防制條例第二條第二項第一款之第一級
    毒品，不得非法持有、施用。核被告於九十六年九月二十三
    日下午七時許、九十七年二月十九日上午十二時許施用海洛
    因之行為，均係犯毒品危害防制條例第十條第一項之施用第
    一級毒品海洛因罪。其上開二次施用第一級毒品海洛因前後
    持有海洛因之低度行為，應為各次施用海洛因之高度行為所
    吸收，均不另論罪。又其所犯上開施用第一級毒品二罪，犯
    意各別，行為互殊，應予分論併罰。爰審酌被告犯罪之動機
    、目的、手段，施用毒品犯罪戕害一己之身心健康，所生之
    危害，但未對他人造成實際損害，及其國中肄業之智識程度
    ，暨犯後坦承犯行之態度等一切情狀，分別量處如主文所示
    之刑，並定其應執行之刑。
三、本件員警於九十七年二月十九日扣案海洛因（驗餘淨重零點
    零六二二公克），係查獲之第一級毒品，已如前述，不問屬
    於犯人所有與否，應依毒品危害防制條例第十八條第一項前
    段沒收銷燬；至取樣之海洛因部分，因檢驗用罄而滅失，爰
    不另為沒收銷燬之諭知；另前開海洛因，係被告所有施用後
    剩餘之物，業經被告供承在卷，是包裝前開海洛因之塑膠袋
    一只，屬被告施用毒品時用以包裝海洛因犯罪所用之物，爰
    依刑法第三十八條一項第二款規定宣告沒收。又本件員警於
    九十六年九月二十三日扣案之注射針筒四支，係被告所有之
    物，亦據其供明在卷，並參以被告供稱上開注射針筒係其之
    前時施用毒品時所用之物等語，可認該注射針筒係被告施用
    毒品犯罪預備之物，併依刑法第三十八條一項第二款規定宣
    告沒收。至上開扣案針筒中有一支之殘渣固檢出第二級毒品
    安非他命成分（見偵查卷附毒品初步檢驗報告單記載之檢驗
    結果），惟本案被告係犯施用第一級毒品罪，該針筒中內含
    安非他命殘渣，應認與被告施用第一級毒品犯行無關，不於
    本案宣告沒收銷燬，併此敘明。
據上論斷，應依刑事訴訟法第二百七十三條之一第一項、第二百
九十九條第一項前段，毒品危害防制條例第十條第一項、第十八
條第一項前段，刑法第十一條前段、第三十八條第一項第二款、
第五十一條第五款，判決如主文。
本案經檢察官李巧菱到庭執行職務。
中    華    民    國    98    年    6     月    4     日
                  刑事第十二庭  法  官  楊 志 雄
以上正本證明與原本無異。
如不服本判決應於收受判決後10日內向本院提出上訴書狀，並
應敘述具體理由。其未敘述上訴理由者，應於上訴期間屆滿後
20日內向本院補提理由書（均須按他造當事人之人數附繕本）
「切勿逕送上級法院」。
                                書記官  陳 春 銘
中    華    民    國    98    年    6     月    4     日
附錄本案論罪科刑法條全文：
毒品危害防制條例第十條
施用第一級毒品者，處六月以上五年以下有期徒刑。
施用第二級毒品者，處三年以下有期徒刑。


司法院資訊處製作；財團法人民間司法改革基金會備份。
